---
title: "R Notebook"
author: "Andreas Ose Marthinussen"
date: 'Dato: `r Sys.Date()`'
output: 
    html_notebook: default
    html_document:
        code_folding: hide
        keep_md: yes
        toc: yes
        toc_float: yes
editor_options: 
  chunk_output_type: console
---
# Intro header


```{r libraries, message=FALSE, echo = F}
# add the bread and butter
library(tidyverse)
library(lubridate)
library(gbm)
```

## Exploratory analysis
```{r read_data}
case <- read_csv2("bank-full.csv")
case_sample <- read_csv2("bank.csv")
glimpse(case)
```
merk at ukjente verdier enten er kodet som -1, eller som "unknown". Burde ryddes til NA for bedre prossesering. 

Hvorfor valgte man disse variablene? På alle tallene burde man iallefall kanskje gjort en PCA?

## summarise the data

```{r create_count_plots}

int_columns <- case %>% select_if(is.integer) %>% colnames() 
chr_columns <- case %>% select_if(is.character) %>% colnames()

int_histograms <- int_columns %>% map(function(x) 
    ggplot(case) + geom_histogram(aes_string(x))) 
chr_bars <- chr_columns %>% map(function(x)
    ggplot(case) + geom_bar(aes_string(x)) + coord_flip()) 

grid.arrange(grobs = int_histograms)
grid.arrange(grobs = chr_bars)

```

Noen tanker basert på grafene:

 - flere av tall-kolonnene (balance, duration, campaign, pdays, previous) har outliers
 - poutcome mangler mye data
 - "unknown" og -1 burde rekodes til NA
 - Drit i rminer, gå til source-pakkene
 
```{r add_NA}
case[case == -1] <- NA
case[case == "unknown"] <- NA
case$y <- if_else(case$y == "yes", 1, 0)
case$y <- as.integer(case$y)
```
 
 
## Kode fra originalpaper: 
```{r rminer_dt}
library(rminer) # load the library
# read the data:
D=read.table("bank.csv",sep=";",header=TRUE)
AT=c(6,7,9:12,17:20,22:25,27,30,31,36,43:46,48:51,57,58,61,5)
D=D[,AT] # select some attributes
DF=na.omit(D) # remove missing data
M=mining(y~.,DF,method=c("holdout",2/3),model="dt",Runs=20) # model several decision trees
# plot the ROC curve
mgraph(M,graph="ROC",Grid=10,baseline=TRUE)
```

NB: I motsetning til regresjon, så får vi ingen %-andel med hvor "sannsynlig" det er at noen vil respondere. Det er dumt pga 2 ting; man kunne tilpasset manus/tilbud avhengig av sannsynlighet, MEN mest viktig er at det er vanskeligere å justere "threshold"-kriteriet for kontakt; artikkelen nevner at mange kunder kan oppfatte telemarketing som negativt, dermed burde man kanskje være litt ekstra konservativ med hvem man kontakter. 

```{r svm}
library(e1071)
library(printr)
case.indeces <- sample(1:nrow(case), nrow(case)*0.75)
case.train <- case[case.indeces, ]
case.test <- case[-case.indeces, ]
model <- svm(y ~ ., data = case.train)
results <- predict(object = model, newdata =  case.test, type = "class")
results <- if_else(results > 0.5, "contact", "leave")
table(factor(results),factor(case.test$y))
```

```{r decision_tree}
bank.rpart <- rpart(y ~ ., data = case.train)
rpart.plot(bank.rpart)
results <- predict(object = bank.rpart, newdata = case.test, type = "class")
confusion.matrix <- prop.table(table(predictions, case.test$y))
```


