---
title: "R Notebook"
author: "Andreas Ose Marthinussen"
date: 'Dato: `r Sys.Date()`'
output: 
    html_notebook: default
    html_document:
        code_folding: hide
        keep_md: yes
        toc: yes
        toc_float: yes
editor_options: 
  chunk_output_type: console
---
# Intro header


```{r libraries, message=FALSE, echo = F}
# add the bread and butter
library(tidyverse)
library(lubridate)
library(gbm)
library(GGally)
library(gridExtra)
ggpairs(iris, aes(colour = Species, alpha = 0.4))
```

## Exploratory analysis
```{r read_data}
case <- read_csv2("bank-full.csv")
case_sample <- read_csv2("bank.csv")
glimpse(case)
```

Førsteinntrykk:

- For pdays, så ser manglende verdier å være kodet som -1, mens for contact og poutcome så ser det ut til å være koded med "unknown". Må sjekke senere om det er andre kolonner som også har missing values.


- Hvorfor valgte man akkurat disse variablene? Rapporten sier de prøvde å se på det visuelt via grafer. På alle tallene burde man iallefall kanskje gjort en PCA?

- Før jeg begynner å lage modeller, så er det en god ide å grafe opp distribusjonene og kategorisvar. 

```{r}
ggpairs(case_sample, aes(alpha = 0.4))
```


## Visuell inspeksjon av dataene
Starter med å se på distribusjonen av de numeriske kolonnene
```{r create_count_plots}

int_columns <- case %>% select_if(is.integer) %>% colnames() 

int_histograms <- int_columns %>% map(function(x) 
    ggplot(case) + geom_histogram(aes_string(x))) 

grid.arrange(grobs = int_histograms)


```

Noen førsteinntrykk:

 - ggplot sine histogrammer er så stygge..
 - flere av tall-kolonnene (balance, duration, campaign, pdays, previous) har outliers. Gjør det vanskelig å se tegninga. Bør ryddes unna, vil påvirke resultatene senere i modelleringsfasen.
 - age virker relativt normalt fordelt, noe positiv skew.
 - 
 - Previous og pdays virker som det er nesten bare 0 eller -1. Det betyr at de aller fleste har blitt cold-callet; påvirker nok negativt på responsen. Blir lettere å se etter litt flere nøyaktige grafer.
```{r map_out_outliers}

# Burde lage en map-funksjon for outliers som gjør ca:
# case %>% 
#     group_by(pdays) %>%
#     summarise(antall = n()) %>%
#     mutate(prosent = antall/sum(antall)) %>%
#     filter(prosent > 0.001)

int_columns %>%
    map(
        function(x)
         case %>%
            group_by_at(.vars = x)  %>%
            summarise(antall = n()) %>%
            mutate(prosent = antall/sum(antall)) %>%
            filter(prosent > 0.001) %>%
        ggplot(.) + geom_bar(aes_string(x, "antall"), stat = "identity")
        ) %>%
    grid.arrange(grobs = .)


```
Fra venstre til høyre:
- Alder konsentrert rundt ca 35 år.
- De aller fleste har 0 på konto? Fordi de ikke er eksisterende kunder?
- ser ut som noe syklisk skjer på dag, men vanskelig å si noe om uten å vite måned/år. Testen gikk over flere år, så det er uansett ikke noe som er lett å undersøke siden vi mangler en kolonne for år.
- litt bimodalitet på hvor lang samtalen tok. Kan indikere at enkelte fort la på hvis de ikke var interesserte. Grafene burde fargekodes med outcome-variablen y.
- De fleste ble bare kontaktet 1 gang.
- pdays har nesten bare -1, som var NA. Burde droppes istedenfor siden modellene sikkert vil kreve complete data.
- previous viser fortsatt at nesten alle har blitt cold-callet. Burde fargekodes for å se hva folk svarte på y.

Fargekoder noen av grafene for å se om det er noen spesiell trend prosentvis.

```{r}
int_columns %>%
    map(
        function(x)
         case %>%
            group_by_at(.vars = c(x, "y"))  %>%
            summarise(antall = n()) %>%
            mutate(prosent = antall/sum(antall)) %>%
            filter(prosent > 0.001) %>%
        ggplot(., aes(fill = y)) + geom_bar(aes_string(x, "antall"), stat = "identity") 
        ) %>%
    grid.arrange(grobs = .)
```

- lite data, men ser ut som om eldre responderer meget positivt.
- antallet som sier ja er stabilt uavhengig av dag i måneden.
- duration er viktig, de må holde vedkommende på telefonen en stund.

Vi tester siste ved å se prosentvis, dropper også å se på pdays:

```{r}
int_columns[-6] %>%
    map(
        function(x)
         case %>%
            group_by_at(.vars = c(x, "y"))  %>%
            summarise(antall = n()) %>%
            mutate(prosent = antall/sum(antall)) %>%
        ggplot(., aes(fill = y)) + geom_bar(aes_string(x, "prosent"), stat = "identity") 
        ) %>%
    grid.arrange(grobs = .)
```

- Eldre mer positive
- Grafen til balanse er ikke så lett å lese; om jeg hadde hatt tid så hadde jeg zoomet inn på denne
- dag er stabil.
- jo lengre kundesenteret snakker, desto større sjanse for konvertering. *viktig* når vi skal snakke med marked
- Etter et lengre antall kontaktpunkter, så lønner det seg ikke lengre å ringe. Smartere å bruke resurssene andre steder.
- Litt kontakt med kunden tidligere er positivt. Grafen burde zoomes ut.

Ville vanligvis zoomet inn på de grafene som så litt stygge ut, men vi må videre.
```{r}
# case$bins <-  cut(case$balance, 10)
case %>% filter(balance < 25000) %>%
    mutate(bins = cut(balance, 10)) %>%
    group_by(bins, y) %>%
    summarise(antall = n()) %>%
    mutate(prosent = antall/sum(antall)) %>%
    ggplot(aes(bins, prosent, fill = y)) + geom_bar(stat= "identity") 
```

### kategoriske kolonner

```{r}
chr_columns <- case %>% select_if(is.character) %>% colnames()
chr_bars <- chr_columns %>% map(function(x)
    ggplot(case) + geom_bar(aes_string(x)) + coord_flip()) 
grid.arrange(grobs = chr_bars)

```
 Noen tanker basert på grafene:
 - poutcome mangler mye data ("unknown")
 - variabelen som skal predikeres (y) er sterkt ubalansert; de fleste har takket nei:
 - De fleste har ikke forbrukslån
 - Få defaults/konkurser
 
Burde grafe kolonnene med y som farge for å se om det er noe spesielt der. Gjør det i absolutte tall og prosentvis:

```{r}
chr_columns %>%
    map(
        function(x)
         case %>%
            group_by_at(.vars = c(x, "y"))  %>%
            summarise(antall = n()) %>%
            mutate(prosent = antall/sum(antall)) %>%
        ggplot(., aes(fill = y)) + 
            geom_bar(aes_string(x, "antall"), stat = "identity") +
            coord_flip()
        ) %>%
    grid.arrange(grobs = .)
# copy paste, endre til prosent
chr_columns %>%
    map(
        function(x)
         case %>%
            group_by_at(.vars = c(x, "y"))  %>%
            summarise(antall = n()) %>%
            mutate(prosent = antall/sum(antall)) %>%
        ggplot(., aes(fill = y)) + 
            geom_bar(aes_string(x, "prosent"), stat = "identity") +
            coord_flip()
        ) %>%
    grid.arrange(grobs = .)
```
- Eneste som står ut er om kundesenteret har hatt suksess med en tidligere kampanje, så er denne også en suksess. *Men*, her er det så mye missing data at det er vanskelig å si noe konkret. 

Burde sortere måned skikkelig for å se om det finnes sesongtrender:

```{r}
case$month <- factor(case$month, 
                     levels = c("jan", "feb", "mar", "apr",
                                "may", "jun", "jul", "aug",
                                "sep", "oct", "nov", "dec"))
p <- case %>% 
    group_by(month, y) %>%
    summarise(antall = n()) %>%
    mutate(prosent = antall/sum(antall)) %>%
    ggplot(aes(month, antall)) + 
    geom_bar(stat = "identity", aes(fill = y)) + 
    ggtitle("Totalt")
r <- case %>% 
    group_by(month, y) %>%
    summarise(antall = n()) %>%
    mutate(prosent = antall/sum(antall)) %>%
    ggplot(aes(month, prosent)) + 
    geom_bar(stat = "identity", aes(fill = y)) + 
    ggtitle("Prosent pr måned")
grid.arrange(p, r)
```

- Synes egentlig antallet som svarer ja er jevnt over hele året stabilt. 


## Data-behandling før modellering

```{r add_NA}
# Legge til NA og omklassifiser y "yes" og "no" til 1 og 0
case[case == -1] <- NA
case[case == "unknown"] <- NA
case$y <- if_else(case$y == "yes", 1, 0)
case$y <- as.integer(case$y)
```
 
 
## Kode fra originalpaper: 
```{r rminer_dt}
library(rminer) # load the library
# read the data:
D=read.table("bank.csv",sep=";",header=TRUE)
M=mining(y~.,DF,method=c("holdout",2/3),model="dt",Runs=20) # model several decision trees
# plot the ROC curve
mgraph(M,graph="ROC",Grid=10,baseline=TRUE)
```

NB: I motsetning til regresjon, så får vi ingen %-andel med hvor "sannsynlig" det er at noen vil respondere. Det er dumt pga 2 ting; man kunne tilpasset manus/tilbud avhengig av sannsynlighet, MEN mest viktig er at det er vanskeligere å justere "threshold"-kriteriet for kontakt; artikkelen nevner at mange kunder kan oppfatte telemarketing som negativt, dermed burde man kanskje være litt ekstra konservativ med hvem man kontakter. 

```{r svm}
library(e1071)
library(printr)
case.indeces <- sample(1:nrow(case), nrow(case)*0.75)
case.train <- case[case.indeces, ]
case.test <- case[-case.indeces, ]
model <- svm(y ~ ., data = case.train)
results <- predict(object = model, newdata =  case.test, type = "class")
results <- if_else(results > 0.5, "contact", "leave")
table(factor(results),factor(case.test$y))
```

```{r decision_tree}
bank.rpart <- rpart(y ~ ., data = case.train)
rpart.plot(bank.rpart)
results <- predict(object = bank.rpart, newdata = case.test, type = "class")
confusion.matrix <- prop.table(table(predictions, case.test$y))
```


